# 公司注销引起的问题（包括退租、可弥补亏损等）

提问人：wx_5ae078111224 时间：2023-07-24 09:00:27
陈版主，子公司 6 月退租， 7 月注销，有几个问题想确认：① 6 月份测算企业所得税时，是否需要将使用权资产截至上年末累计的纳税调增金额做纳税调减？如果需要，在披露所得税费用中的【(2) 会计利润与所得税费用调整过程】要披露在哪一个项目中？感觉可以是【使用前期未确认递延所得税资产的可抵扣暂时性差异的影响】，但明细项只有【使用前期未确认递延所得税资产的可抵扣亏损的影响】；
② 退租引起的使用权资产的资产处置损益属于非经常性损益吗；
③ 因为该公司的可弥补亏损金额未确认递延所得税资产，披露半年报时统计表格【未确认递延所得税资产明细】的可抵扣亏损需要包括这家马上注销的公司吗？
④ 公司 6 月退租，但退押金的金额 7 月份才确定（部分金额不能收回），这应该属于资产负债表日后调整事项，是否可以先把这部分无法收回的金额在 6 月份核销？
以上问题有点碎，希望得到回复，谢谢！

回答人：chenyiwei
1 、租赁期结束后，原先与使用权资产、租赁负债相关的暂时性差异都清零，相应地递延所得税资产、负债应予以转回，税务上也应当进行纳税调整，例如因提前退租导致的使用权资产处置损益在税务上就是不被承认的，需要进行纳税调整。
2 、退租引起的使用权资产的资产处置损益属于非经常性损益。
3 、需要包含。
4 、“退押金的金额 7 月份才确定（部分金额不能收回）”是依据什么原则确定的？最初租约中对哪些情况下可以扣押金、如何扣的问题是否约定明确？如有规定，实际上是否照该约定执行的？
确定计算扣除押金数额所依据的信息截至资产负债表日是否均已存在？这些问题都会影响到期后押金扣除是否构成资产负债表日后调整事项的判断。

提问人：wx_5ae078111224 时间：2023-07-26 10:19:44
谢谢陈版回复~对您提出的点回复如下：
1. 关于提前退租的纳税调整，假设截至上年末因租赁事项纳税调增 100 ，今年年初至退租期间【利息摊销+折旧摊销-租金=10】，这样资产处置收益是 110 。您回复说【因提前退租导致的使用权资产处置损益在税务上就是不被承认的，需要进行纳税调整】，这个纳税调整金额，我理解是先要调增本年的差额部分 10 ，再调减 110 ，净调整是否调减【截至上年末累计的纳税调增金额 100 】即可？
2. 最初支付 3 个月押金，租约规定如果毁约，要赔偿 2 个月租金。最后 7 月份才达成协商只赔偿半个月租金，所以最终收回只扣除半个月租金金额的押金；
3. 因为公司未就租赁事项确认递延所得税资产，所以填写所得税费用中的会计利润与所得税费用调整过程表格，这个退租事项引起的纳税调整金额应该怎么填列呢，刚好差了这个数。

回答人：chenyiwei
1 、是； 4 、由于最终处理结果与原协议约定差异较大，故应认为是资产负债表日后非调整事项。
5 、考虑列入利用以前年度未确认递延所得税资产的暂时性差异或可抵扣亏损。如不适用则填写在”其他“中。